臺灣臺北地方法院民事簡易判決
       110年度北簡字第14880號
原      告  林金池
被      告  張傑  
上列當事人間損害賠償事件，原告就本院110年度審簡字第360號
傷害刑事案件提起附帶民事訴訟（110年度審附民字第408號），
經刑事庭移送前來，本院於民國111年1月3日言詞辯論終結，判
決如下︰
    主      文
被告應給付原告新臺幣25,359元，及自民國110年3月4日起至清
償日止，按年息5%計算之利息。
原告其餘之訴駁回。
本判決第一項得假執行。但被告如以新臺幣25,359元為原告預供
擔保，得免為假執行。
原告其餘假執行之聲請駁回。
    事實及理由
一、原告主張：被告於民國109年7月26日下午4時30分許，駕駛
    車牌號碼000-0000號營業小客車，行經臺北市內湖區南京東
    路6段往市民大道高架陸橋閘道時，與伊駕駛之車牌號碼000
    -0000號營業小客車，因變換車道引發行車糾紛，竟一路尾
    隨伊車輛至該高架陸橋下永吉閘道停等紅燈，隨即下車趨前
    敲打伊車輛駕駛座旁車窗要求理論；詎伊開車門後，被告基
    於傷害之犯意，以拳頭毆擊伊頭部，致伊受有左耳挫傷併耳
    廓血腫、左眼外傷性虹膜炎併結膜下出血、頭部挫傷、及左
    臉頰挫傷等傷害，為此依侵權行為法律關係，請求被告賠償
    醫療費用新臺幣（下同）820元、不能工作之營業損失135,0
    00元（45日無法工作，以每日3,000元計算）、精神慰撫金4
    5,000元。並聲明：㈠被告應給付原告160,000元，及自起訴
    狀繕本送達被告翌日起至清償日止，按年息5%計算之利息。
    ㈡願供擔保請准宣告假執行。
二、被告則以：是原告先動手，當時原告還可以回車上拿東西來
    打伊，原告視力並無受損，不至影響工作；另一般計程車營
    業所得每日1,500元，關於原告提出之日報表、月報表只要
    花錢就可以更改，原告主張不能工作損失、精神慰撫金數額
    過高等語置辯。並聲明：原告之訴駁回。
三、本院之判斷：
  ㈠按因故意或過失，不法侵害他人之權利者，負損害賠償責任
    ；不法侵害他人之身體、健康、名譽、自由、信用、隱私、
    貞操，或不法侵害其他人格法益而情節重大者，被害人雖非
    財產上之損害，亦得請求賠償相當之金額，民法第184條第1
    項前段、第195條第1項前段分別定有明文。原告主張被告於
    前揭時地，出拳毆打其頭部，而有故意傷害之侵權行為，其
    因而受有前揭傷勢之事實，有臺北醫學大學附設醫院診斷證
    明書、刑案現場照片、臺灣臺北地方檢察署勘驗報告可憑（
    見偵查卷第27-31頁、63-69頁），被告亦不否認其有出拳毆
    打原告頭部，堪信為實。又被告前開傷害行為，業經本院刑
    事庭以110年度審簡字第360號判處：「張傑犯傷害罪，處拘
    役40日，如易科罰金，以新臺幣1,000元折算1日」，嗣被告
    提起上訴，經本院刑事合議庭以110年度審簡上字第90號上
    訴駁回而告確定，有各該刑事判決在卷可參，復經本院依職
    權調閱前開刑事全案卷宗查核無訛，則原告依侵權行為法律
    關係請求被告負損害賠償責任，為有理由。
  ㈡茲就原告得請求賠償數額，分述如下：
　1.醫療費用部分：　　
　　原告主張其遭毆打後至醫院急診，因而支出醫療費用820元
    ，有臺北醫學大學附設醫院診斷證明書可憑（見偵查卷第27
    頁），此為被告所不爭執，原告此部分主張，應屬有據。
　2.不能工作之營業損失部分：
　　原告主張其職業為計程車司機，因受傷有45日無法工作，受
    有工作損失135,000元（以每日3,000元計算）云云，固提出
    計程車日報表為證。依上開診斷證明書，可知原告遭毆打後
    同日旋至醫院急診就醫治療，其受有「左耳挫傷併耳廓血腫
    、左眼外傷性虹膜炎併結膜下出血、頭部挫傷、左臉頰挫傷
    」，本院審酌原告所受傷勢，依其擔任計程車司機之工作性
    質，需有良好視力及反應，因認原告遭被告毆打受傷而無法
    工作期間應以3日，較為合理。再依臺北市計程車客運商業
    同業公會函所示，排氣量2000CC以上之動力計程小客車，每
    日平均營業收入為1,513元，此為本院依職務所知之事實，
    是以原告僅得請求3日無法工作之營業損失4,539元（＝1,513
    元×3日）。逾此範圍之請求，則屬無據。 
　3.精神慰撫金部分：
　　按慰撫金之多寡，應斟酌雙方之身分、地位、資力與加害程
    度，及其他各種情形核定相當之數額，該金額是否相當，自
    應依實際加害情形與被害人所受之痛苦及雙方之身分、地位
    、經濟狀況等關係決定之。被告上開故意不法侵權行為，致
    原告受有上開傷勢，衡情將使原告受有精神上痛苦，原告請
    求被告賠償非財產上損害，自屬有據。本院審酌兩造素未相
    識，僅因行車糾紛即出拳毆打原告頭部，致原告受有上開傷
    勢，原告警詢時自陳國中畢業，擔任計程車司機，109年度
    其名下並無不動產，僅有汽車1輛；被告於警詢時自陳其國
    中畢業，亦擔任計程車司機，109年度名下有不動產2筆；汽
    車1輛，有稅務電子閘門調件明細在卷可參，考量兩造之身
    分、地位、財產狀況、被告加害程度，及原告精神上所受痛
    苦程度，原告於被告敲擊車窗挑釁後，旋即下車將被告壓制
    於路旁隔音柵欄上，被告始出拳毆打原告等一切情狀，認原
    告請求被告賠償非財產上損害即精神慰撫金45,000元，尚屬
    過高，應以2萬元為適當。逾越上開範圍之請求，即非有據
    。
　3.依上，原告得請求賠償金額共計25,359元（＝820元＋4,539元
    ＋20,000元）。
  ㈢因本件係屬侵權行為損害賠償之債，給付並無確定期限，又
    係以支付金錢為標的，則原告依民法第229條第2項規定，請
    求被告給付自起訴狀繕本送達翌日即110年3月4日（見附民
    卷第5頁）起至清償日止，按年息5%計算之利息，亦屬有據
    。
五、綜上，原告依侵權行為法律關係，請求被告給付25,359元，
    及自110年3月4日起至清償日止，按年息5%計算之利息，為
    有理由，應予准許；逾此範圍之請求，為無理由，應予駁回
    。
六、本判決原告勝訴部分係適用簡易程序所為被告敗訴之判決，
    爰依職權宣告假執行；併依民事訴訟法第392條第2項規定，
    依職權宣告被告如以主文第3項所示金額為原告預供擔保，
    得免為假執行。至原告敗訴部分，其假執行之聲請，失所附
    麗，併予駁回。
七、本件事證已臻明確，兩造其餘攻擊防禦方法及證據，經審酌
    後，認對於判決結果均無影響，爰不逐一論述。
八、又本件係刑事附帶民事訴訟，由刑事合議庭裁定移送本庭，
    依刑事訴訟法第504條第2項規定，免納裁判費，目前亦無其
    他訴訟費用支出，尚無確定訴訟費用額之必要。
中　　華　　民　　國　　111 　年　　2 　　月　　18　　日
                  臺北簡易庭  法  官　張瓊華
上列正本係照原本作成。
如不服本判決，應於判決送達後20日內向本院（臺北市○○○路0段
000巷0號）提出上訴狀（須附繕本）。如委任律師提起上訴者，
應一併繳納上訴審裁判費。
中　　華　　民　　國　　111 　年　　2 　　月　　18　　日
                              書記官  賴敏慧